Minutes et répertoires du notaire François II DIONIS, 16 octobre 1699 - 30 octobre 1744 (étude III)
Archives nationales
Minutes et répertoires du notaire François II DIONIS (étude III)
16 octobre 1699 - 30 octobre 1744
MC/ET/III/784 - MC/ET/III/920, MC/RE/III/12
Etude III; Dionis, François II
Archives nationales de France
Minutes et répertoires: la loi 2008-696 du 15 juillet 2008 relative aux archives a fixé à 75 ans à compter de la date de l'acte, ou à 25 ans à compter de la date du décès de l'intéressé si ce délai est plus bref, le délai de communication des minutes et répertoires des notaires; ce délai est porté à 100 ans à compter de la date de l'acte si le document se rapporte à un mineur (code du Patrimoine, articles L213-2, 4e d et 5e).
Autres documents de l'étude (dossiers de clients, comptabilité...): s'agissant d'archives privées, ces documents sont communicables selon les modalités fixées par le déposant ou le donateur.
Certains documents ne sont pas accessibles en raison de leur mauvais état de conservation.
Versement
Accès aux instruments de recherche de tous les notaires de l’étude III
Archives de l'étude III
- Minutes de François II DIONIS, 16 octobre 1699 - décembre 1744; MC/ET/III/784 - MC/ET/III/920
  - Minutes. 1699, 16 octobre - 1699, décembre, 16 octobre 1699 - décembre 1699; MC/ET/III/784
    Informations complémentaires:
    Informations concernant le classement:
    Le niveau inférieur de description, quand il existe, correspond aux minutes d'actes. Toutes les minutes ne sont pas forcément décrites une à une. Les descriptions de ces minutes sont plus ou moins détaillées.
    - Contrat de mariage entre Rigobert Beltier, maître tailleur d'habits à Paris, et Marie Gentet, en présence de Denise Aubert, veuve de feu François Dionis, notaire au Châtelet, et de Françoise Dionis, amies de la future épouse., 16 octobre 1699; MC/ET/III/784
      Origine de l'information:
      Notaires des XVIe-XVIIIe siècles (4153 actes), par Claire Béchu, Catherine Grodecki, Marie-Antoinette Fleury, Madeleine Jurgens, Marie-Françoise Limon-Bonnet, Pierre-Yves Louis, Xenia Pamfilova, Isabelle Pebay, v. 1950, 1986-1994 (fichier papier entièrement dématérialisé; voir contexte dans le Plan d’orientation général - Notaires de Paris, guides thématiques du Minutier).
      Date de révision: 2010
      Date de création de la notice: 2005
      contrat de mariage; Aubert, Denise; Beltier, Rigobert; Dionis, François; Dionis, Françoise; Gentet, Marie; notaire; tailleur d'habits
    - BUFFET (Henry) serrurier à Paris § Mariage de Noël DELALANDE, serrurier à Paris, et de Marie BUFFET, fille de. .., assistée de Angélique FAURE, veuve de. .., sa mère et de Jean BUFFET, serrurier son cousin germain., 7 novembre 1699; MC/ET/III/784
      Artisans XVIIe, par M. Jurgens, M.A. Fleury, R. Gourmelon et le personnel du Minutier central, 1954-1996 (fichier papier entièrement dématérialisé; voir contexte dans le Plan d’orientation général - Notaires de Paris, guides thématiques du Minutier).
      Date de révision: 2011-2012
      Date de création de la notice: 2010
      contrat de mariage; Buffet, Henry
    - SERRURIER au faubourg Saint-Antoine DELALANDE (Noël) rue de Charenton § Mariage de... et de Marie BUFFET, 7 novembre 1699; MC/ET/III/784
      contrat de mariage; Delalande, Noël
    - SERRURIERS à Paris BUFFET (famille) § Mariage de Marie BUFFET, fille de défunt Henri BUFFET. .., en présence de Jean BUFFET aussi. .., cousin germain., 7 novembre 1699; MC/ET/III/784
      contrat de mariage; Buffet, famille
    - DELALANDE (Noël) serrurier au faubourg Saint-Antoine, rue de Charenton, fils de défunts Louis DELALANDE, maître taillandier à Paris et Claude DUFAY. § Mariage de... et de Marie BUFFET, fille de défunt Henry BUFFET, serrurier à Paris. Parmi les témoins pour la future épouse: Angélique FAURE, sa mère, Jean BUFFET, serrurier, cousin germain, 7 novembre 1699; MC/ET/III/784
    - ABRAHAM (Laurent) Eventailliste demeurant rue du Cimetière Saint-Nicolas-des-Champs § Mariage de Jean-François REFORT, ouvrier éventailliste à Paris, et de Marie HERMELINE, assistée de. .. procureur d'Alexandre HERMELINE, marchand à Nogent-le-Rotrou et de Louise CIRAY, père et mère de la future épouse., 18 novembre 1699; MC/ET/III/784
      contrat de mariage; Abraham, Laurent
    - ÉVENTAILLISTE (ouvrier) REFORT (Jean-François) rue Traversine, paroisse Saint-Etienne-du-Mont § Mariage de. .. et de Marie HERMELINE, 18 novembre 1699; MC/ET/III/784
      contrat de mariage; Refort, Jean-François; Hermeline, Marie
    - ÉVENTAILLISTE ABRAHAM (Laurent) rue du Cimetière Saint-Nicolas-des-Champs § Mariage en présence de. .., 18 novembre 1699; MC/ET/III/784
    - REFORT (Jean-François) ouvrier éventailliste demeurant rue Traversine, paroisse Saint-Etienne du Mont, assisté de Sébastien MONTEGU carrossier à Paris, Place Maubert, procureur de Renée GALLAIS, sa mère, veuve de Paul REFORT, maître tailleur d'habits à Nogent-le-Rotrou § Mariage de .. et de Marie HERMELINE, assistée de Laurent ABRAHAM, éventailliste rue du Cimetière Saint-Nicolas-des Champs, procureur d'Alexandre HERMELINE, marchand à Nogent-le-Rotrou et de Louise CIRAY, ses père et mère., 18 novembre 1699; MC/ET/III/784
      contrat de mariage; Refort, Jean-François
    - LE FEURE (Jacques) Garde des travaux dans le parc de Versailles § Mariage de Robert LE TACQ, rôtisseur à Paris et de Marguerite DOMAIN, veuve de. .., demeurant à Versailles., 3 décembre 1699; MC/ET/III/784
      contrat de mariage; Le Feure, Jacques
    - DIONIS (Pierre) Premier chirurgien de la duchesse de Bourgogne § Mariage de Pierre-Noël PINCHON, marchand drapier à Paris et d'Edmée Denise PERIER, fille de Pierre PERIER, marchand bourgeois de Paris et d'Anne DIONIS, en présence de Pierre DIONIS oncle de la future épouse, et de Jean SEROUGE, architecte à Paris, oncle à cause de Marie DIONIS, sa femme., 5 décembre 1699; MC/ET/III/784
      Fichier dit 'général' XVIIe-XVIIIe siècles, par le personnel du Minutier, 1954-1999 ( fichier papier entièrement dématérialisé; voir contexte dans le Plan d’orientation général - Notaires de Paris, guides thématiques du Minutier).
      contrat de mariage; Dionis, Pierre
    - SEROUGE (Jean) Architecte à Paris § Mariage d'Edmée Denise PERIER, fille de Pierre, marchand bourgeois de Paris et d'Anne DIONIS, en présence de..., oncle à cause de Marie DIONIS, sa femme., 5 décembre 1699; MC/ET/III/784
      contrat de mariage; Serouge, Jean
    - BATS (Pierre de) marchand libraire à Paris et Geneviève ORIENT, sa femme § Mariage de Charles ORIENT, juré compteur de marée rue de la Cossonnerie, en présence de Pierre de BATS beau frère., 6 décembre 1699; MC/ET/III/784
      contrat de mariage; Bats, Pierre de
    - LIBRAIRE (marchand) à Paris; BATS (Pierre de) et Geneviève ORIENT, sa femme § Mariage en présence de Pierre de BATS, 6 décembre 1699; MC/ET/III/784
    - ORIENT (Charles) juré compteur de marée rue de la Cossonnerie § Mariage de Charles ORIENT et de Jeanne LE SOIF, en présence de Pierre de BATS, marchand libraire à Paris, beau-frère de Charles ORIENT à cause de Geneviève ORIENT, sa femme, Balthasard de MOUCHY marchand tapissier, ami de Charles ORIENT, 6 décembre 1699; MC/ET/III/784
      contrat de mariage; Orient, Charles
    - MOUCHY (Balthasar de) marchand tapissier § Mariage de Charles ORIENT, juré compteur de marée à Paris, en présence de..., ami., 6 décembre 1699; MC/ET/III/784
      contrat de mariage; Mouchy, Balthasar de
    - TAPISSIER (marchand) MOUCHY (Balthasard de) § Mariage en présence de. .., 6 décembre 1699; MC/ET/III/784
      contrat de mariage; Mouchy, Balthasard de
  - Minutes. 1700, janvier - 1700, février, janvier 1700 - février 1700; MC/ET/III/785
    - Inventaire après décès de Joseph Petit, prêtre vicaire Porte-Dieu de l'église Saint-Roch. L'inventaire de la bibliothèque, qui couvre 14 folios, contient uniquement des livres de théologie où l'on remarque l'Augustinus de Jansenius, La perpétuité de la Foi, par monsieur Arnault, et autres ouvrages de Jansenius, Saint-Cyran, Pascal, et de nombreuses pièces sur le jansénisme., 2 janvier 1700; MC/ET/III/785
      Fichier Bibliothèques XVIe-XVIIIe siècles, par Claire Béchu, Marie-Antoinette Fleury, Madeleine Jurgens, Xenia Pamfilova, 1953-1996 (fichier papier entièrement dématérialisé; voir contexte dans le Plan d’orientation général - Notaires de Paris, guides thématiques du Minutier).
      Date de création de la notice: 2012
      inventaire après décès; Petit, Joseph; prêtre; ecclésiastique
    - LE BLANC Pierre, peintre ordinaire du Roy. § Constitution de rente sur l'hôtel de ville au profit de sa veuve Catherine de Lens demeurant quai de l'horloge., 4 février 1700; MC/ET/III/785
      Artisans XVIIIe siècle, par M. Rambaud et C. Grodecki, 1956-1977 ( fichier papier entièrement dématérialisé; voir contexte dans le Plan d’orientation général - Notaires de Paris, guides thématiques du Minutier).
      constitution de rente; Le Blanc, Pierre
    - Marchand Drapier § Inventaire de toutes les marchandises appartenant à Perrier le père, marchand drapier, avec évaluation. Rue Saint-Honoré, par Saint-Eustache, 16 février 1700; MC/ET/III/785
      inventaire
  - Minutes. 1700, mars - 1700, mai, mars 1700 - mai 1700; MC/ET/III/786
    - CHOCQUET Claude § Claude Chocquet, maître ébéniste à Paris, rue du Chantre, paroisse Saint-Germain-l'Auxerrois. Bail à son profit d'une maison rue de Richelieu par Pierre Perier, marchand drapier, 10 mars 1700; MC/ET/III/786
      bail
    - Devis des ouvrages de maçonnerie, charpenterie, couverture, plomberie, menuiserie, marbrerie (cheminées à chambranles de marbre au 1er étage, peints en marbre au 2e), etc., à faire pour la construction d'une maison neuve à la place de deux vieilles, à l'encoignure des rues Michel-le-Comte et Beaubourg, suivi du marché aux termes duquel Jean Serouge, architecte juré expert entrepreneur des bâtiments du roi, demeurant rue Montmartre, propriétaire pour moitié des deux vieilles maisons, s'engage envers Claude Huyard, prêtre, chapelain de la Sainte-Chapelle, tuteur des enfants mineurs dudit Serouge et de défunte Élisabeth Query, à exécuter les travaux moyennant 22.000 livres., 24 mars 1700; MC/ET/III/786
      Étages: deux. - Une boutique. - Matériaux: pierres et moellons.
      Documents du Minutier central concernant l'histoire de l'art (1700-1750), par Mireille Rambaud, tome II [études I à X, soit 2357 actes], Paris, Archives nationales, 1971, p. 640 (instrument de recherche imprimé dématérialisé, certaines notices sont plus détaillées dans la version intégrale accessible en ligne par la rubrique 'Autres instruments de recherche', voir contexte dans le Plan d’orientation général - Notaires de Paris, guides thématiques du Minutier).
      Date de révision: 2011
      Date de création de la notice: 2009
      Documents du Minutier central concernant l'histoire de l'art (1700-1750), par M. Rambaud, tome II, Paris, Archives nationales, 1971, CVI-1298 p.
    - Vente d'un terrain à de Wendel, 13 juin 1856; MC/ET/III/786
      Actes signalés par les lecteurs et correspondants du Minutier central des notaires de Paris, 2000-2011 (base de données migrée: voir contexte dans le Plan d’orientation général - Notaires de Paris, guides thématiques du Minutier).
      acte de vente; Wendel (M. de)
  - Minutes. 1700, juin - 1700, août, juin 1700 - août 1700; MC/ET/III/787
    - Testament de la femme de Jean Doverin, organiste de la cathédrale de Tours., 9 juin 1700; MC/ET/III/787
      Musique XVIIe siècle [2407 actes], par Madeleine Jurgens et le personnel du Minutier, 1954-1996 ( fichier papier entièrement dématérialisé; voir contexte dans le Plan d’orientation général - Notaires de Paris, guides thématiques du Minutier).
      testament; Tours (Indre-et-Loire); musicien
    - DOUBLET Louis-François Louis-François Doublet, sculpteur à Paris. § Substitution faite au profit de ses enfants par sa mère Anne Guignard veuve de Thomas Doublet., 19 août 1700; MC/ET/III/787
    - BEHAGLE Jean Joseph § Contrat de mariage de Jean-Joseph Behagle, marchand intéressé dans la manufacture de tapisseries à Beauvais, demeurant à Paris Faubourg S/t/. Lazare, fils de Philippe Behagle entrepreneur de la manufacture de Beauvais et de Anne Van Naser, avec Catherine Coutelier fille d'Achille Jacques Coutellier conseiller du Roi, contrôleur général des rentes de l'hôtel de Ville, 27 août 1700; MC/ET/III/787
      contrat de mariage
  - Minutes. 1700, septembre - 1700, décembre, septembre 1700 - décembre 1700; MC/ET/III/788
  - Minutes. 1701, janvier - 1701, mars, janvier 1701 - mars 1701; MC/ET/III/789
    - GANA Joseph maître doreur rue de la Verrerie § Procuration, 7 janvier 1701; MC/ET/III/789
      procuration
    - LINGÈRE § Inventaire de Catherine Popelart marchande maîtresse lingue à Paris., 31 janvier 1701; MC/ET/III/789
    - De Laistre (Claude) marchand menuisier rue Bordais, par/sse/ Saint-Etienne du Mont § Bail, 27 février 1701; MC/ET/III/789
      bail; De Laistre, Claude
    - Meusnier, Jean Claude, maître menuisier, rue du Petit Reposoir § Quittance au comte de Fiesque, 2 mars 1701; MC/ET/III/789
      quittance; Meusnier, Jean Claude
    - Procuration passée par Claude-Thomas Gobert à Jean Le Page, pour procéder aux sommations respectueuses. Il est dit que le jeune Gobert craint que ses père et mère ne le fassent encore enfermer pour le détourner de ce mariage, et que la demoiselle Bidel est enceinte de ses oeuvres., 9 mars 1701; MC/ET/III/789
      Documents du Minutier central concernant l'histoire de l'art (1700-1750), par Mireille Rambaud, tome II [études I à X, soit 2357 actes], Paris, Archives nationales, 1971, p. 91 (instrument de recherche imprimé dématérialisé, certaines notices sont plus détaillées dans la version intégrale accessible en ligne par la rubrique 'Autres instruments de recherche', voir contexte dans le Plan d’orientation général - Notaires de Paris, guides thématiques du Minutier).
    - Sommations respectueuses faites par Jean Le Page, bourgeois de Paris, demeurant rue de Seine, au nom de Claude-Thomas Gobert [architecte], ayant atteint depuis un mois la trentième année de son âge, à Thomas Gobert, architecte des bâtiments du roi, et Marie Delespine, sa femme, demeurant rue du Jour, de consentir au mariage de leur fils avec Angélique-Madeleine Bidel, fille de Jacques Bidel et Anne Boucot. Thomas Gobert et sa femme répondent qu'ils ne donneront pas leur consentement et soutiendront l'exécution de la sentence de l'officialité de Paris du 3 juillet dernier., 11 mars 1701; MC/ET/III/789
      Documents du Minutier central concernant l'histoire de l'art (1700-1750), par Mireille Rambaud, tome II [études I à X, soit 2357 actes], Paris, Archives nationales, 1971, p. 90 (instrument de recherche imprimé dématérialisé, certaines notices sont plus détaillées dans la version intégrale accessible en ligne par la rubrique 'Autres instruments de recherche', voir contexte dans le Plan d’orientation général - Notaires de Paris, guides thématiques du Minutier).
  - Minutes. 1701, avril - 1701, juin, avril 1701 - juin 1701; MC/ET/III/790
    - Ordre des créanciers de Jean Merlet, médecin ordinaire du roi, docteur régent de la faculté de médecine de Paris, parmi lesquels figurent Catherine Delens, veuve de Pierre Leblanc, peintre ordinaire du roi, lui-même héritier de Pierre Leblanc, son père, peintre et valet de chambre du roi, et Pierre Leblanc, porte-fauteuil du roi, seul héritier de son père, ledit Pierre Leblanc le jeune., 21 mars 1701; MC/ET/III/790
      Documents du Minutier central concernant l'histoire de l'art (1700-1750), par Mireille Rambaud, tome II [études I à X, soit 2357 actes], Paris, Archives nationales, 1971, p. 313 (instrument de recherche imprimé dématérialisé, certaines notices sont plus détaillées dans la version intégrale accessible en ligne par la rubrique 'Autres instruments de recherche', voir contexte dans le Plan d’orientation général - Notaires de Paris, guides thématiques du Minutier).
    - ROHAN (Charles de) Prince de Guémené Duc de Montbazon § Procuration, 14 avril 1701; MC/ET/III/790
      procuration; Rohan, Charles de
    - GRAMMONT § Philbert comte de Grammont et Elisabeth Hamilton sa femme, rue S Thomas du Louvre, François Potier marquis de Gesvres rue Neuve Saint-Thomas et Claude Revol rue Bourtibourg, renoncent au terrain que leur avait concédé l'abbaye de Saint Victor pour l'établissement de Chantiers à bois au port Saint-Victor, 27 avril 1701; MC/ET/III/790
    - PETIT Joseph marchand tapissier sous les piliers de la Tonnellerie § Titre nouvel, 29 avril 1701; MC/ET/III/790
      titre nouvel
    - Elev Jacques KELLERS, gentilhomme suedois de présent à Paris, rue Saint Honoré § Procuration, 3 mai 1701; MC/ET/III/790
    - Quittance par Catherine Delens, veuve de Pierre Leblanc, peintre ordinaire et valet de chambre du roi, et tutrice de leur fils Pierre, à présent marié, porte-fauteuil du roi, demeurant ensemble quai des Morfondus, de la somme de 3.035 livres 13 sols 4 deniers, reçue de Jacques-Ennemont Thibert, receveur des consignations du parlement, partie de la somme de 18.000 livres consignée entre les mains dudit Thibert; cette somme provient de l'adjudication et vente faite à François Le Vaillant, avocat au parlement, par les créanciers de Jean Merlet, médecin ordinaire du roi, de trois maisons sises rues des Arcis et Marivaux, le 3 septembre 1699, devant Dionis l'aîné., 30 juin 1701; MC/ET/III/790
  - Minutes. 1701, juillet - 1701, décembre, juillet 1701 - décembre 1701; MC/ET/III/791
    - Pressoir Prompt (près Corbeil) § Vente de la maison portant ce nom Pressoir Prompt, 4 juillet 1701 - 18 août 1701; MC/ET/III/791
      acte de vente
    - BEHAGLE Jean Joseph marchand intéressé dans la manufacture de tapisserie de Beauvais faubourg S/t/. Lazare § Dépôt d'obligation, 19 juillet 1701; MC/ET/III/791
      obligation
    - Partage et compte successoral fait à l'amiable entre Catherine Delens, veuve de Pierre Leblanc, roi-hérault d'armes, généalogiste des ordres royaux et militaires de Notre-Dame de Mont-Carmel et Saint-Lazare de Jérusalem, peintre ordinaire du roi et de ses ordres, et maître peintre, demeurant quai des Orfèvres, à cause de la communauté qui a été entre elle et son mari, d'une part, et Pierre Leblanc, fils et seul héritier du défunt. Un premier compte à l'amiable a été clos sous seing privé, le 22 août 1698, et reconnu par devant Boursier et Dionis le 9 février 1699; il reste à faire le partage provisionnel des immeubles de la communauté en attendant la majorité dudit Pierre Leblanc., 26 juillet 1701; MC/ET/III/791
      Masse des biens immeubles: 16.200 livres.
    - LEPAGE Pierre maître tapissier rue au Petit Lion, paroisse Saint-Sauveur § Bail, 2 août 1701; MC/ET/III/791
  - Minutes. 1702, janvier - 1702, mai, janvier 1702 - mai 1702; MC/ET/III/792
    Attention: acte(s) coté(s) en Réserve
    - Bail concernant Joseph Gana, maître doreur, rue de la Verrerie., 9 janvier 1702; MC/ET/III/792
    - Bail concernant Nicolas Renoux, maître doreur, rue de la Tacherie., 17 janvier 1702; MC/ET/III/792
    - Dépôt par Pierre Nicolas Delespine, architecte et juré expert, demeurant rue de La Sourdière, d'un billet signé Bernier, à l'ordre dudit Delespine, d'une somme de 5.200 livres à prendre sur Pierre Delespine de Septailles et sa femme; il est daté du 1er octobre 1696., 24 janvier 1702; MC/ET/III/792
      Documents du Minutier central concernant l'histoire de l'art (1700-1750), par Mireille Rambaud, tome II [études I à X, soit 2357 actes], Paris, Archives nationales, 1971, p. 65 (instrument de recherche imprimé dématérialisé, certaines notices sont plus détaillées dans la version intégrale accessible en ligne par la rubrique 'Autres instruments de recherche', voir contexte dans le Plan d’orientation général - Notaires de Paris, guides thématiques du Minutier).
    - Contrat de mariage entre Nicolas Andry, lecteur et professeur royal, docteur de la faculté de médecine de Paris rue des Fossées, et Marie Madeleine Dionis, fille de Pierre Dionis, premier chirurgien de la duchesse de Bourgogne., 18 février 1702; MC/RS//1516
      Signatures de Louis XIV (roi de France, 1638-1715) et de la famille royale et des princes du sang et de hauts personnages.
      Cote originelle du document:
      MC/ET/III/792
      contrat de mariage; Fossés (rue des); Andry de Boisregard, Nicolas (1658-1742); Dionis, Marie-Madeleine; Dionis, Pierre; chirurgien
    - Quittance concernant Claude Cheret, marchand mercier joaillier, rue du Faubourg-Saint-Antoine., 18 février 1702; MC/ET/III/792
      quittance
    - Transport parJean Genel, marchand maître tapissier rue de la Verrerie, à Charles Potey marchand maître tapissier rue Neuve de Roch de 3 années 2 mois 1/2 du brevet d'apprentissage de Pierre Marchand passé le 12 mai 1699 demeurant Dionis. En présence d'autre maître tapissiers., 24 février 1702; MC/ET/III/792
      contrat d'apprentissage
    - Donation par René Le Nief, Contrôleur de rente de l'hôtel de ville, de 100 livres de rente à son loquais Claude Lievain dit La Brye, voulant le récompenser de toutes les point qu'il a posé dans la sollicitation de son procès René Le Nief, et les bons et agréables services qu'il reçois dudit, depuis 5 années qu'il est à son service. V. testament du même le 25 avril 1702., 10 mars 1702; MC/ET/III/792
      testament; donation; Lenief, René
    - Sommations respectueuses faites par Jean-Philibert Bordier, avocat au parlement, demeurant rue de la Verrerie, à sa mère, Catherine Le Page, veuve de Jean Bordier, demeurant rue des Blancs-Manteaux, pour la requérir de consentir à son mariage avec Barbe Acarin de La Vigne, fille de Christophe Acarin de La Vigne, architecte, bourgeois de Paris, et de Marie Feuillet; la mère oppose son refus et ledit Bordier déclare qu'il passera outre., 9 mai - 11 mai 1702; MC/ET/III/792
      Pièce jointe: Supplique dudit Bordier au lieutenant civil portant permission par ce dernier de procéder aux sommations respectueuses.
      À la suite: 1702, 10 et 11 mai. Deuxième et troisième sommations suivies du même refus.
      Documents du Minutier central concernant l'histoire de l'art (1700-1750), par Mireille Rambaud, tome II [études I à X, soit 2357 actes], Paris, Archives nationales, 1971, p. 3 (instrument de recherche imprimé dématérialisé, certaines notices sont plus détaillées dans la version intégrale accessible en ligne par la rubrique 'Autres instruments de recherche', voir contexte dans le Plan d’orientation général - Notaires de Paris, guides thématiques du Minutier).
    - Contrat de mariage entre Jean-Philibert Bordier, demeurant rue de la Verrerie, et Barbe Acarin de La Vigne, fille de Christophe Acarin de La Vigne, architecte entrepreneur des bâtiments du roi, et de Marie Feuillet, demeurant rue du Roi-de-Sicile., 30 mai 1702; MC/ET/III/792
      Régime matrimonial: communauté.
      Dot: 10.000 livres (2.000 livres en deniers comptants et 400 livres de rente sur les aides et gabelles), trousseau estimé à 500 livres provenant des gains et épargnes de la fiancée.
      Biens du futur époux: 34.500 livres.
      Douaire: 300 livres de rente.
      Pièces jointes:
      - 1699, 24 mai. Déclaration de Barbe Acarin de La Vigne certifiant que les 2.000 livres qu'elle vient de verser pour la constitution d'une rente de 100 livres sur les aides et gabelles, appartiennent à son père.
      - 1699, 30 juin. Déclaration réitérée.
      - 1702, 30 mai. État des biens meubles et immeubles du futur époux.